【裁判字號】    98,簡上,754
【裁判日期】    980831
【裁判案由】    恐嚇取財
【裁判全文】
臺灣高雄地方法院刑事判決             98年度簡上字第754號
上  訴  人
即  被  告  乙○○
上列上訴人即被告因訊嚇取財案件，不服本院高雄簡易庭中華民
國98年6 月23日98年度審簡字第895 號刑事簡易判決（聲請簡易
判決處刑書案號：97年度偵字第28038 號），提起上訴，本院管
轄之第二審合議庭判決如下：
    主  文
原判決撤銷。
乙○○犯恐嚇取財罪，處有期徒刑陸月，如易科罰金，以新台幣
壹仟元折算壹日。緩刑參年。
    事  實
一、乙○○於民國97年8月2日某時，以不詳方式取得甲○○所有
    ，於當日上午放訓之賽鴿1 隻（腳環號碼：526310號）後，
    明知賽鴿之鴿主投入心力金錢飼養賽鴿，如將其持有賽鴿之
    消息告知鴿主並要求鴿主提出金錢，足以使鴿主擔心賽鴿遭
    遇不測而血本無歸，而心生恐懼，竟基於恐嚇取財之犯意，
    於97年8 月3 日16時15分許起（聲請簡易判決處刑書上誤載
    為15時54分），以其所有0000000000號行動電話，陸續撥打
    上開賽鴿腳環上之0000000000號行動電話號碼予甲○○多次
    ，向甲○○恐嚇稱腳環編號526310號鴿子在其手裡，係漁民
    在海上捕獲，需支付新台幣（下同）1,000 元贖款方能取回
    等語，致甲○○心生畏懼，依乙○○指示前往屏東縣省道加
    祿加油站附近「一心檳榔攤」後方土地公廟見面後，甲○○
    支付1000元予乙○○後始取回賽鴿。
二、案經甲○○告訴暨高雄市政府警察局三民第二分局報請臺灣
    高雄地方法院檢察署檢察官偵查起訴。
    理  由
一、證據能力部分：
    按被告以外之人於審判外之言詞或書面陳述，除法律有規定
    者外，不得作為證據，刑事訴訟法第159 條第1 項定有明文
    。又被告以外之人於審判外之陳述，雖不符前4 條之規定，
    而經當事人於審判程序同意作為證據，法院審酌該言詞陳述
    或書面陳述作成時之情況，認為適當者，亦得為證據，刑事
    訴訟法第159 條之5 第1 項亦定有明文。本院用以認定本案
    事實所憑之被告以外之人於審判外之言詞或書面陳述，檢察
    官及被告於審判程序中均未曾聲明異議，並同意將之作為證
    據（參本院簡上卷第21-22 頁），本院復審酌該等言詞或書
    面陳述作成時之情況均屬正常，且與本案相關之待證事實具
    有關連性，認適當作為證據，依前開之規定，認上開陳述均
    具有證據能力，合先敘明。
二、訊據被告乙○○對於上開犯罪事實坦承不諱，核與證人即告
    訴人甲○○於警、訊中所指訴之情節相符，並有卷附之0000
    000000號與0000000000號行動電話之通聯紀錄附卷可查。故
    被告之上開自白，應與事實相合，得為論罪科刑之依據。是
    本件事證明確，被告前揭犯行，足堪認定，自應依法論科。
三、上訴人即被告上訴意旨略以：對檢察官聲請簡易判決處刑之
    事實認罪，但如果沒有被關，伊還可以繼續領低收入戶補助
    ，伊一個月僅領有7000元之補助款，伊腳是小兒麻痺，並且
    粉碎性骨折，沒有辦法工作；又稱：伊只以量刑過重為唯一
    上訴理由，只希望給予單純緩刑等語（參本院簡上卷第
    21-22 頁背面），並提出身心障礙手冊、屏東縣枋山鄉公所
    補助款發放通知各1 份在卷可參（參本院簡上卷第8 、9 頁
    ）。惟按量刑輕重，係屬事實審法院得依職權自由裁量之事
    項，苟已斟酌刑法第57條各款所列情狀而未逾越法定刑度，
    不得遽指為違法；又在同一犯罪事實與情節，如別無其他加
    重或減輕之原因，下級審量定之刑，亦無過重或失輕之不當
    情形，則上級審法院對下級審法院之職權行使，原則上應予
    尊重，分別有最高法院72年臺上字第66 96 號判例、75年臺
    上字第70 33 號判例及最高法院85年度臺上字第2446號裁判
    意旨可資參照。又按對緩刑所附條件不服時，得就該部分單
    獨上訴，臺灣高等法院暨所屬法院因應新修正刑法施行座談
    會提案第20號決議(四)可參。查本件原審以本案事證明確，並
    審酌被告不思以正常管道獲取財物，為貪圖不法利益，率爾
    恐嚇被害人藉此取得財物，犯後復否認犯行，未見悔意，並
    慮及被害人甲○○因被告犯行所受之損失僅新臺幣1,000 元
    等一切情狀，量處有期徒刑6 月，並諭知易科罰金之折算標
    準，復以被告前未曾受有期徒刑以上刑之宣告，其因一時失
    慮偶罹刑典，認經此偵審程序，應已無再犯之虞，爰依刑法
    第74條第1 項第1 款、第2 項第4 款規定，併諭知緩刑3 年
    ，並應向國庫支付6 萬元，固非無見。惟查，被告乙○○領
    有殘障手冊，係肢體中度殘障人士，且為低收入戶，每月僅
    靠上開補助款維生，此有上開身心障礙手冊、屏東縣枋山鄉
    公所補助款發放通知各1 份在卷可參（參本院簡上卷第8、9
    頁），原審未及審酌上情，於緩刑之外，併諭知應向國庫支
    付6 萬元，顯非被告所能負擔，一旦被告無力繳付，則有因
    違反上開條件而被撤銷緩刑之可能，對於被告而言，自屬不
    利，況被告業已坦承犯行，並表悔意，本院斟酌上情，認本
    件緩刑以不附帶條件為宜。爰審酌上情，暨被告之犯罪動機
    、目的、手段及一切情狀，量處如主文所示之刑，並諭知易
    科罰金之折算標準。復審及被告前未曾受有期徒刑以上刑之
    宣告，有台灣高等法院被告前案紀錄表1 份在卷可查，其因
    一時失慮偶罹刑典，經此偵審程序，諒無再犯之虞，爰依刑
    法第74條第1 項第1 款、諭知緩刑3 年，以啟自新。
據上論斷，應依刑事訴訟法第455 條之1 第1 項、第3 項、第36
4 條、第369 條第1 項，刑法第346 條第1 項、第41條第1 項前
段、第74條第1 項第1 款，刑法施行法第1 條之1 ，判決如主文
。
本案經檢察官丙○○到庭執行職務。
中    華    民    國    98    年    8     月    31    日
                  刑事第四庭  審判長法  官  洪碩垣
                                    法  官  葉文博
                                    法  官  張  震
以上正本證明與原本無異。
不得上訴。
中    華    民    國    98    年    8     月    31    日
                                    書記官  鄒秀珍
附錄本案論罪科刑法條全文：
中華民國刑法第346條
意圖為自己或第三人不法之所有，以恐嚇使人將本人或第三人
之物交付者，處 6 月以上 5 年以下有期徒刑，得併科 1 千元
以下罰金。
以前項方法得財產上不法之利益，或使第三人得之者，亦同。
前二項之未遂犯罰之。


司法院資訊處製作；財團法人民間司法改革基金會備份。
